臺灣臺北地方法院刑事判決
                                    110年度審訴字第882號
公  訴  人  臺灣臺北地方檢察署檢察官
被      告  黃柏雄


            黃韋翔


上列被告等因傷害案件，經檢察官提起公訴（110 年度偵字第48
70號），本院判決如下：
    主  文
本件公訴均不受理。
    理  由
一、公訴意旨如附件起訴書所載。
二、按告訴乃論之罪，告訴人於第一審辯論終結前，得撤回其告
    訴，又告訴經撤回者，應諭知不受理之判決，刑事訴訟法第
    238條第1項、第303條第3款分別定有明文。再不受理之判決
     ，得不經言詞辯論為之，亦為同法第307條所明定。
三、查本件告訴人王燕華、王國鼎、黃俊鑫、吳冠霆4 人告訴被
    告黃柏雄、黃韋翔2人傷害案件，公訴人認被告2人所涉犯之
    刑法第277條第1項之罪，依同法第287 條前段之規定，須告
    訴乃論。茲告訴人4人已於民國110年11月1 日分別具狀撤回
    告訴，此有告訴人4人所出具之刑事撤回告訴狀各1紙附卷可
    佐（見本院卷第111頁、第113頁、第117頁、第119頁），依
    照上開說明，本件被告2 人所涉傷害罪嫌，爰均不經言詞辯
    論，均逕為諭知不受理之判決。
據上論斷，應依刑事訴訟法第303條第3 款、第307條，判決如主
文。
本案經檢察官郭建鈺提起公訴。
中　　華　　民　　國   110    年    11    月    11    日
　　　　　　　 刑事第二十二庭   審判長法　官  莊書雯
　　　　　　　　　                    法  官  葉詩佳
　　　　　　　　　                    法  官　余欣璇
上正本證明與原本無異。 
如不服本判決應於收受送達後20日內向本院提出上訴書狀，並應
敘述具體理由；其未敘述上訴理由者，應於上訴期間屆滿後20日
內向本院補提理由書（均須按他造當事人之人數附繕本）「切勿
逕送上級法院」。告訴人或被害人如對於本判決不服者，應具備
理由請求檢察官上訴，其上訴期間之計算係以檢察官收受判決正
本之日期為準。因疫情而遲誤不變期間，得向法院聲請回復原狀
。
                                      書記官  朱俶伶
中　　華　　民　　國　　110 　年　　11　　月　　12　　日
附件：
臺灣臺北地方檢察署檢察官起訴書
                                     110年度偵字第4870號
　　被　　　告　黃柏雄　男　29歲（民國00年00月0日生）
　　　　　　　　　　　　住臺北市○○區○○路000巷0號4樓
　　　　　　　　　　　　國民身分證統一編號：Z000000000號
　　　　　　　　黃韋翔　男　29歲（民國00年00月00日生）
　　　　　　　　　　　　住新北市○○區○○街00○0號4樓
　　　　　　　　　　　　國民身分證統一編號：Z000000000號
上列被告等因妨害秩序等案件，已經偵查終結，認應該提起公訴
，茲將犯罪事實及證據並所犯法條分敘如下：
　　　　犯罪事實
一、黃柏雄、黃韋翔2人與友人於民國109年10月17日凌晨3時58
    分許，在臺北市○○區○○路000號「錢櫃KTV松江店」（下稱錢
    櫃松江店）前，因細故與王燕華、王國鼎發生口角爭執，竟
    夥同在場友人即真實姓名年籍不詳之成年男子，基於傷害之
    犯意聯絡，共同毆打王燕華、王國鼎及其友人黃俊鑫、吳冠
    霆，致王燕華受有臉部、雙手、右腳挫傷等傷害；王國鼎受
    有左側顳部、右側足部、左側手肘擦挫傷、右側眼部紅腫等
    傷害；黃俊鑫受有頭部、胸部（右側）膝部挫傷等傷害；吳
    冠霆受有右肩關節脫臼等傷害。嗣警據報前往現場，始查悉
    上情。
二、案經王燕華、王國鼎、黃俊鑫、吳冠霆訴由臺北市政府警察
    局中山分局報告偵辦。
　　　　證據並所犯法條
一、證據清單及待證事實
編號 證據名稱 待證事實 1 被告黃柏雄、黃韋翔於警詢、偵訊之供述　 被告2人固坦承有於上開時地與告訴人4人互相毆打之事實，惟矢口否認有何傷害犯行，辯稱：伊等當時先被打倒在地，出手反擊是正當防衛云云。 2 告訴人王燕華、王國鼎、黃俊鑫、吳冠霆於警詢、偵訊之指訴　　 全部犯罪事實。 3 監視器錄影翻拍照片18張 佐證全部犯罪事實。 4 馬偕紀念醫院驗傷診斷證明書3份、臺北長庚紀念醫院診斷證明書1份　　　 佐證告訴人4人受有如犯罪事實欄所述傷害之事實。 
二、核被告黃柏雄、黃韋翔2人所為，均係犯刑法第277條第1項
    之普通傷害罪嫌。被告2人與真實姓名年籍不詳之成年男子
    間，有犯意聯絡及行為分擔，請論以共同正犯。
三、至報告意旨認被告2人另涉有刑法第150條之妨害秩序罪嫌等
    語。按109年1月15日修正公布之刑法第150條第1項規定：「
    在公共場所或公眾得出入之場所聚集3人以上，施強暴脅迫
    者，在場助勢之人，處1年以下有期徒刑、拘役或10萬元以
    下罰金；首謀及下手實施者，處6月以上5年以下有期徒刑。
    」；參以同日修正公布之刑法第149條亦使用相同之「在公
    共場所或公眾得出入之場所聚集3人以上」用語，其修正理
    由稱：「本條前段修正為『在公共場所或公眾得出入之場所』
    有『聚集』之行為為構成要件」，可知刑法第150條第1項所稱
    之「聚集」並非單純描述3人以上共同在場之「狀態」，而
    係指3人以上前往同一地點，或邀集他人在自己所在地點聚
    合之「行為」。經查，本案被告等人於現場所為之強暴行為
    ，乃因一時口角發生互毆，係出於偶發狀況，並非事先預期
    或計畫，尚難認定係基於聚集三人以上施強暴脅迫之犯意聯
    絡前往現場，核與刑法第150條妨害秩序罪之構成要件有間
    ；然此部分如構成犯罪，與上揭起訴犯罪事實部分為事實上
    一罪關係，爰不另為不起訴之處分，附此敘明。
四、依刑事訴訟法第251條第1項提起公訴。
　  此  　致
臺灣臺北地方法院
中　　華　　民　　國　 110　　年　　5 　　月　　11　　日
　　　　　　　　　　　　　　　檢　察　官    郭建鈺
本件正本證明與原本無異
中　　華　　民　　國　 110　　年　　6 　　月　　3 　　日
        　　　　　　　　　　　書　記　官    蔡嘉晏
附錄本案所犯法條全文
中華民國刑法第277條
傷害人之身體或健康者，處 5 年以下有期徒刑、拘役或 50 萬
元以下罰金。
犯前項之罪，因而致人於死者，處無期徒刑或 7 年以上有期徒
刑；致重傷者，處 3 年以上 10 年以下有期徒刑。